【裁判字號】    99,易,191
【裁判日期】    990111
【裁判案由】    竊盜
【裁判全文】
臺灣臺中地方法院刑事判決               99年度易字第191號
公  訴  人  臺灣臺中地方法院檢察署檢察官
被      告  丙○○
上列被告因竊盜案件，經檢察官就本院98年易字第3835號案件追
加起訴（98年度偵字第24514、27041號），本院判決如下：
    主    文
本件公訴不受理。
    理    由
一、本件追加起訴意旨詳如附件追加起訴書所載。
二、按追加起訴，限於第一審辯論終結前，得就與本案相牽連之
    犯罪或本罪之誣告罪，始得為之，刑事訴訟法第265條第1項
    定有明文。又追加起訴，限於在第一審辯論終結以前始得為
    之，違反此項規定之追加起訴，其追加起訴之程序於法自有
    違背。次按案件有起訴之程序違背規定之情形者，應諭知不
    受理之判決，且此判決得不經言詞辯論為之，刑事訴訟法第
    303條第1款、第307條分別規定甚明。
三、經查，公訴意旨所指98年度易字第3835號被告丙○○被訴竊
    盜案件前經臺灣臺中地方法院檢察署檢察官以98年度偵緝字
    第2331號起訴書提起公訴，本院業已於98年12月10日辯論終
    結，並於98年12月24日判處被告應執行有期徒刑8月在案，
    有本院98年度易字第3835號刑事判決書及該案件98年12月10
    日之審判筆錄各乙份在卷可憑，嗣檢察官於本院判決後，復
    追加起訴被告涉犯竊盜案件，並於98年12月31日始繫屬本院
    ，有臺灣臺中地方法院檢察署98年12月31日中檢輝善98偵24
    514字第068974號公函上附本院收文戳記可稽，揆諸首揭規
    定，本件追加起訴之程序於法自有違背，應另由檢察官重行
    起訴，爰依首揭規定，不經言詞辯論，逕諭知本件不受理判
    決。
據上論斷，應依刑事訴訟法第303條第1款、第307條，判決如主
文。
中    華    民    國    99    年    1     月    11    日
                  刑事第十四庭  法  官  許月馨
以上正本證明與原本無異。
如不服本判決應於收受送達後10日內向本院提出上訴書狀，並應
敘述具體理由；其未敘述上訴理由者，應於上訴期間屆滿後20日
內向本院補提理由書（均須按他造當事人之人數附繕本）「切勿
逕送上級法院」。
                                書記官  黃美雲
中    華    民    國    99    年    1     月    11    日
附件：
臺灣臺中地方法院檢察署檢察官追加起訴書              善股
                                     98年度偵字第24514號
                                     98年度偵字第27041號
    被  告  丙○○  男  41歲（民國○○年○○月○日生）
                    住苗栗縣南庄鄉南江村里金館14-4號
                    居新竹市○區○○路240巷12號1樓
                    （另案在臺灣臺中監獄執行）
                    國民身分證統一編號：Ｚ000000000號
上列被告因竊盜案件，業經偵查終結，認與現由臺灣臺中地方法
院以98年度易字第3835號（本署起訴案號：98年度偵緝字第2331
號）審理中之案件，為1人犯數罪之相牽連案件，宜追加起訴，
茲將犯罪事實及證據並所犯法條分敘如下：
            犯罪事實
一、丙○○曾因違反毒品危害防制條例案件，經臺灣新竹地方法
    院判處有期徒刑1年確定，又因竊盜案件，經臺灣新竹地方
    法院判處有期徒刑8月確定，經接續執行，於民國94年8月17
    日縮短刑期假釋，至95年2月23日假釋期滿未經撤銷而執行
    完畢。詎丙○○仍不知悔改，復意圖為自己不法之所有，分
    別為下列竊盜犯行：
（一）於98年1月2日16時許，在位於臺北縣林口鄉嘉寶村寶斗厝
      坑91號之「八里球場」休息室內，徒手打開置物櫃，竊取
      庚○○置於櫃內之現金新臺幣（下同）1萬8900元、國泰
      世華銀行信用卡、華南銀行中和分行之空白支票各1張得
      手。
（二）於98年5月3日中午12時30分許，在位於臺北縣淡水鎮○○
      路309號之「大屯高爾夫球場」更衣室內，徒手打開549號
      置物櫃，竊取甲○○○○○ ○○○○○○ ○○○○○○置於櫃內之勞力士廠
      牌手錶1只得手。
（三）於98年7月22日16時59分許，在位於臺北縣林口鄉後湖50
      之1號之「林口高爾夫球場」休息室內，以不詳之方式撬
      開K228號置物櫃門，竊取己○○置於櫃內之現金8萬元、
      勞力士廠牌金錶1只得手。
（四）於98年8月1日上午11時10分許，在位於臺南縣官田鄉社子
      村21號之「嘉南球場」更衣室內，徒手開啟88號置物櫃，
      竊取乙○○置於櫃內之現金3萬元得手。
（五）於98年8月15日18時15分許，在位於桃園縣大溪鎮○○路
      168號之「大溪鴻禧球場」更衣室內，徒手開啟置物櫃，
      竊取丁○○置於櫃內之勞力士廠牌鑽錶1只、現金2萬1000
      元得手。
二、案經庚○○、己○○訴由臺北縣政府警察局新莊分局移送臺
    灣新竹地方法院檢察署、乙○○訴由臺南縣警察局麻豆分局
    報告臺灣臺南地方法院檢察署，分別呈請臺灣高等法院檢察
    署核轉本署偵辦。
            證據並所犯法條
一、犯罪證據：
（一）被告丙○○坦承犯罪事實一之（三）、（四）、（五）。
（二）告訴人庚○○、己○○、乙○○、被害人甲○○○○○ ○○○○○○○○○○○○、丁○○於警詢時之陳述。
（三）現場照片4張、監視器畫面翻拍照片共27張。
（四）被告使用之0000000000號電話號碼之通聯紀錄3份，於犯
      罪事實一之（二）、（三）、（五）案發時間，被告使用
      之該電話號碼之基地臺位在案發地點附近。
二、核被告所為，係犯刑法第320條第1項之竊盜罪嫌。被告所犯
    上開5罪間，犯意各別，時間又非密接，請予分論併罰。次
    查，被告曾因違反毒品危害防制條例案件，經臺灣新竹地方
    法院判處有期徒刑1年確定，又因竊盜案件，經臺灣新竹地
    方法院判處有期徒刑8月確定，經接續執行，於94年8月17日
    縮短刑期假釋，至95年2月23日假釋期滿未經撤銷而執行完
    畢，有刑案資料查註紀錄表1份在卷可參，其於有期徒刑執
    行完畢後，5年以內故意再犯本件有期徒刑以上之罪，為累
    犯，請依刑法第47條第1項規定，加重其刑。
三、依刑事訴訟法第265條第1項追加起訴。
    此  致
臺灣臺中地方法院
中    華    民    國    98    年    12    月    16    日
                          檢察官  戊○○
本件正本證明與原本無異
中    華    民    國    98    年    12    月    25    日
                          書記官  何竹筠
附錄：
刑法第320條第1項：
（普通竊盜罪、竊佔罪）
意圖為自己或第三人不法之所有，而竊取他人之動產者，為竊盜
罪，處5  年以下有期徒刑、拘役或 5 百元以下罰金。

司法院資訊處製作；財團法人民間司法改革基金會備份。
